臺灣高等法院臺中分院刑事裁定　
110年度聲字第1082號
聲  請  人  臺灣高等檢察署臺中檢察分署檢察官
受  刑  人  田偉祥



上列聲請人因受刑人數罪併罰有二裁判以上，聲請定其應執行之
刑（聲請案號：110年度執聲字第500號），本院裁定如下：
    主  文
田偉祥犯如附表所示各罪所處之刑，應執行有期徒刑壹年肆月。
    理  由
一、聲請意旨略以：受刑人田偉祥因違反森林法等數罪，經判決
    確定如附表所示，數罪中雖有刑法第50條第1 但書所列之情
    形，惟受刑人已請求檢察官聲請定應執行刑，應依刑法第50
    條第2 項、第53條、第51條第5 款規定，定其應執行之刑，
    爰依刑事訴訟法第477 條第1 項聲請裁定等語。 
二、按裁判確定前犯數罪者，併合處罰之；數罪併罰，有二裁判
    以上者，依刑法第51條之規定，定其應執行之刑；又宣告多
    數有期徒刑，於各刑中之最長期以上，各刑合併之刑期以下
    定其刑期，但不得逾30年。刑法第50條第1項前段、第53 條
    、第51條第5 款分別定有明文。次按，數罪併罰之定應執行
    之刑，係出於刑罰經濟與責罰相當之考量，並非予以犯罪行
    為人或受刑人不當之利益，為一種特別的量刑過程，相較於
    刑法第57條所定科刑時應審酌之事項係對一般犯罪行為之裁
    量，為定應執行刑之宣告，乃對犯罪行為人本身及所犯各罪
    之總檢視，除應考量行為人所犯數罪反應出之人格特性，並
    應權衡審酌行為人之責任與整體刑法目的及相關刑事政策，
    在量刑權之法律拘束性原則下，依刑法第51條第5 款之規定
    ，採限制加重原則，以宣告各刑中之最長期為下限，各刑合
    併之刑期為上限，但最長不得逾30年，資為量刑自由裁量權
    之外部性界限，並應受法秩序理念規範之比例原則、平等原
    則、責罰相當原則、重複評價禁止原則等自由裁量權之內部
    抽象價值要求界限之支配，以使輕重得宜，罰當其責，俾符
    合法律授與裁量權之目的，以區別數罪併罰與單純數罪之不
    同，兼顧刑罰衡平原則（最高法院100年度臺抗字第440號刑
    事裁定意旨參照）。又，刑事訴訟法第370條第2項、第3 項
    ，已針對第二審上訴案件之定應執行之刑，明定有不利益變
    更禁止原則之適用，分屬不同案件之數罪併罰，倘一裁判宣
    告數罪之刑，曾經定其執行刑，再與其他裁判宣告之刑（或
    執行之刑）定其執行刑時，在法理上亦應同受此原則之拘束
    （最高法院103 年度第14次刑事庭會議決議意旨參照），亦
    即另定之執行刑，其裁量所定之刑期，不得較重於前定之執
    行刑加計後裁判宣告之刑（或執行之刑）之總和（最高法院
    104年度台抗字第410號裁定意旨參照）。
三、經查：
　㈠受刑人因施用二級毒品、違反森林法等數罪，經臺灣新竹地
    方法院及本院先後判處如附表所示之刑確定，有各該案件判
    決及臺灣高等法院被告前案紀錄表在卷可查。又受刑人所犯
    如附表編號1 至編號2 所示之罪，乃得易科罰金、得易服社
    會勞動之罪，而編號3 則屬不得易科罰金、不得易服社會勞
    動之罪，依刑法第50條第1 項但書，原不得併合處罰，惟受
    刑人於民國110 年3 月26日向檢察官聲請定應執行刑，此有
    臺灣苗栗地方檢察署公務詢問紀錄表正本1 份在卷可憑（見
    本院卷第11頁），故本院認檢察官聲請定其應執行之刑為合
    法正當，應予准許。爰審酌受刑人所犯如附表編號1至編號2
    所示之罪，前經臺灣新竹地方法院以107 年度聲字第1375號
    裁定定其應執行刑有期徒刑4 月確定，而附表編號3所示之
    罪，則經本院以107年度原上訴字第21號判處應執行有期徒
    刑1年1月，且經最高法院以109 年度台上字第587號判決駁
    回上訴確定，有前述各該刑事裁定與刑事判決在卷可考（見
    本院卷第15頁至第54頁），則本院定應執行刑時，不得逾越
    刑法第51 條第5款所定法律之外部界限，即不得重於附表所
    示各罪宣告刑之總和（即有期徒刑1 年6 月），亦應受內部
    界限之拘束，即不得重於附表編號1至編號2所定之執行刑有
    期徒刑4 月，加計附表編號3所定宣告刑之總和即有期徒刑1
     年5 月（計算式＝4 月＋1 年1 月），爰衡酌受刑人所犯各
    罪侵害法益之異同、對侵害法益之加重效應及時間、空間之
    密接程度，而為整體評價後，本於比例原則、責罰相當等原
    則，合併定其應執行之刑如主文所示。
　㈡按所謂「裁判確定後」，凡裁判已確定即可，而不問該刑之
    執行是否已完畢，若其中數罪之刑業已執行完畢，並不因嗣
    後定其應執行刑，而影響先前該數罪已執行完畢之事實，僅
    係將來執行時應予折抵之問題（最高法院107 年度臺抗字第
    319 號刑事裁定意旨參照）。受刑人所犯如附表編號1 至編
    號2 所示之罪，雖已於107年10月19日執行完畢，此有臺灣
    高等法院被告前案紀錄表1 份在卷可佐（本院卷第88頁），
    惟此部分與其所犯如附表編號3 所示之罪，因符合數罪併罰
    規定，故仍應合併定其應執行之刑，再由檢察官於執行時扣
    除已執行之部分，不致影響受刑人權益。
  ㈢至於附表編號3所示各罪所宣告併科罰金刑部分，並不在本件
    檢察官聲請定執行刑之範圍內，併此敘明。
四、依刑事訴訟法第477 條第1 項，刑法第50條第2 項前段、第
    53條、第51條第5 款、第42條第3 項，裁定如主文。
中　　華　　民　　國　　110 　年　　4 　　月　　29　　日
            刑事第一庭　審判長法　官　江  德  千
                              法  官　簡  源  希
                              法  官　高  增  泓
以上正本證明與原本無異。
如不服本裁定，應於收受送達後5日內向本院提出抗告書狀 (須
附繕本)。
                              書記官　黃  美  珍
中　　華　　民　　國　　110 　年　　4 　　月　　29　　日
附表：受刑人田偉祥定應執行刑案件一覽表
編         號  1 2 3 罪         名  施用第二級毒品  施用第二級毒品  違反森林法 宣   告   刑  有期徒刑2月 有期徒刑3月 有期徒刑1年1月 （併科罰金新臺幣5 萬元，罰金如易服勞役，以新臺幣2千元折算1日） 犯 罪 日 期  106年5月9日 106年9月8日 106年9月9日至106年9月10日 偵查（自訴）機關 年  度  案  號  新竹地檢106年度毒偵字第2098號 新竹地檢107年度毒偵字第800號 苗栗地檢106年度偵字第4869號 最 後 事 實 審 法     院 新竹地院 新竹地院 臺中高分院  案     號 106年度竹東原簡字76號 107年度原簡字第20號 107年度原上訴字第21號  判決 日期 106年12月28日 107年6月29日 108年1月29日 確 定 判 決 法     院 新竹地院 新竹地院 最高法院  案     號 106年度竹東原簡字76號 107年度原簡字第20號 109年度台上字第587號  判決確定日期 107年1月25日 107年7月24日 109年3月31日 是否得為易科罰金、得易服社會勞動之案件  得易科、得社勞 得易科、得社勞 不得易科、不得社勞 備註  新竹地檢107年度執字第1529號  新竹地檢107年度執字第3724號 苗栗地檢109年度執字第1253號   編號1 至編號2 經新竹地院107年度聲字第1375號裁定定應執行有期徒刑4月（定刑執行完畢）